Inventaris van het archief van de Oude West-Indische Compagnie (Oude WIC), 1621-1674 (1711)
Nationaal Archief, Den Haag
- KAMER ZEELAND, D..
  - BRAZILIË, D.4.
    - Overgekomen brieven en papieren van Brazilië., 1630-1654.; 49-67; 18 pakken
      - 1641., 56
        - Generale carga van de suiker en andere goederen., 1641 juni 1, 152.
        - Brieven (kopieën) van Jacob Ruijchaver en van Dirck Geerlofs, te Ardre, gedateerd maart 1641, en van Dirck Geerlesen uit naam van Johannes ter Weijde, op het schip Amersfoort, gedateerd 5 maart 1641, aan gouverneur-generaal en raden., 1641 maart, 153.
          Plaats: Ardra, in Benin
        - Verklaring, opgesteld op verzoek van opperkoopman Abraham van der Does in het kasteel dEl Mina in Guinea, over tekorten in geleverde ladingen., 1640 september 24 en 30, 154.
        - Lijst van noodzakelijke equipagegoederen., 1641 mei 27, 155.
        - Notitie van de benodigde artikelen voor het kantoor-generaal., 1641 mei 24, 156.
        - Generale brief van gouverneur-generaal Johan Maurits van Nassau en de raden Henric Hamel en A. van Bullestrate, aan de vergadering van de Heren XIX., 1641 mei 31, 157.
          Gefolieerd 1-10. Op voorzijde: n.13. Beschadigd.
        - Lijst van de samenstelling van de vloot van admiraal Jol., 1641 mei 30, 158.
        - Notitie van de goederen geladen in de schepen de Fortuijn en St. Matthijs., [1641], 159.
        - Factuur (kopie) van de goederen overgenomen van de weduwe van Josias Marschael., 1641 maart 4, 160.
        - Notulen van de gedeputeerden naar de markies van Montalvao, viceroy van Bahia, gehouden van 21 maart tot 12 april 1641., 1641 april 12, 161.
          Gefolieerd 1-16. Op voorzijde: 15.
        - Brief van A. van Bullestrate, te Recijfe, aan de bewindhebbers van de kamer Zeeland., 1641 mei 24, 162.
          Op voorzijde: 16.
        - Generale factuur van de suiker geladen in het schip Regenboge, voor de kamer Zeeland., 1641 mei, 163.
          Op voorzijde: 17.
        - Brief van Paulus de Linge, te Frederica de Paraiba, aan de bewindhebbers van de kamer Zeeland, ten geleide van ingesloten factuur van de lading van het schip Thoolen., 1641 mei 25, 164.
        - Twee cognossementen van Dirck Jans. Egel van Middelburg, schipper van het schip Thoolen., 1641 mei 23, 164A.
        - Generale repartitie van de suiker geladen in het schip Thoolen, te Frederica in Paraiba, met duplicaat., 1641 mei 23, 164B.
        - Factuur van de suiker geladen in het schip Thoolen, te Frederica in Paraiba., 1641 mei 22, 164C.
        - Cognossement van Jan van Stapels van Vlissingen, schipper van het schip de Regenboge., 1641 april 28, 165.
        - Geheime brief van gouverneur-generaal Johan Maurits van Nassau en de raden Henric Hamel en A. van Bullestrate, aan de vergadering van de Heren XIX., 1641 mei 31, 166.
          Op voorzijde: 22.
        - Rol van de compagnieën aanwezig in Bahia., 1641 mei 31, 167.
          Op achterzijde: n.12. Hoort bij 166.
        - Lijst van compagnieën die op de tocht met admiraal Jol geordonneerd zijn., 1641 mei 9, 168.
        - Instructie voor admiraal Cornelis Cornelisz. Jol, de directeurs Pieter Morthamer en Cornelis Nieulant, en overste-luitenant James Henderson, betreffende de expeditie ter verovering van de stad Loanda de St. Paulo en omringende forten., 1641 mei 28, 169.
        - Plakkaat (kopie) van gouverneur-generaal Johan Maurits van Nassau en raden tegen de sluikhandel., 1640 augustus 18, 170.
        - Brief van Jacob Huige en Joos Beijdaels, op de Moriaen, aan de kamer Zeeland., 1641 maart 17, 171.
          Op voorzijde: 26.
        - Brief van commies Adriaen Donals, op het schip Soetelande, aan de bewindhebbers van de kamer Zeeland., 1641 mei 29, 178.
        - Brief (kopie) van gouverneur-generaal en raden, te Recife, aan Dirck Codde van der Burgh, te Bahia., 1641 juni 20, 179.
          Op achterzijde: n.19.
        - Lijst van de schade door de boslopers veroorzaakt, van 2 maart tot 3 juni 1641., 1641 juni, 180.
          Op voorzijde: 20.
        - Rekest van P. Correa da Gama, te Mauritsstad, gedateerd 2 augustus 1641, om restitutie van de capitania Seregippo (=Sergipe del Rei), aan gouverneur-generaal Johan Maurits van Nassau en raden, met beschikking daarop, gedateerd 12 augustus 1641., 1641 augustus 12, 181.
        - Certificatie van Hector de la Cala, maestro de campo, gevangene in Mauricia., 1641 augustus, 182.
        - Generale brief van gouverneur-generaal Johan Maurits van Nassau en de raden Henric Hamel, A. van Bullestrate en D. Codde van der Burgh, aan de vergadering van de Heren XIX., 1641 augustus 22, 183.
          Op voorzijde: 18.
        - Rapport van Dirck Codde van der Burgh betreffende de onderhandelingen in Bahia., [1641], 184.
          Op voorzijde: 28.
        - Brief (kopie) van Dirck Codde van der Burgh, te Bahia, aan gouverneur-generaal Johan Maurits van Nassau en raden, gedateerd 4 januari 1641., 1641 maart 18, 185.
        - Brief (kopie) van de markies de Montalvao, viceroij te Bahia, aan gouverneur-generaal Johan Maurits van Nassau., 1641 januari 4, 186.
        - Geloofsbrief (kopie) voor gedeputeerde Dirck Codde van der Burgh., [1641], 187.
        - Brief (kopie) van Johannes Grevingh, te Recife, aan gouverneur-generaal en raden., 1641 augustus 10, 188.
          Op voorzijde: 29.
        - Brief van A. van Bullestrate, te Recijffe, aan de bewindhebbers van de kamer Zeeland., 1641 januari 7, 189.
        - Brief van Paulus de Linge, te Frederica de Paraiba, aan de bewindhebbers van de kamer Zeeland., 1641 augustus 24, 190.
          Op voorzijde: 34.
        - Brief van Balthasar van der Voorden, te Reciff, aan de bewindhebbers van de kamer Zeeland., 1641 augustus 19, 191.
          Op voorzijde: 35.
        - Brief van A. van Bullestrate, te Recif, aan de bewindhebbers van de kamer Zeeland ten geleide van enkele tonnetjes suiker voor bewindhebbers en boekhouder., 1641 augustus 21, 192.
          Op voorzijde: 36.
        - Brief van Pieter Segers, te Resiffo, aan de bewindhebbers van de kamer Zeeland., 1641 mei 6, 193.
          Op voorzijde: 37.
        - Brief van Jan Thielemans, te Plijmouth, aan Thimote Cruse, koopman te Londen., 1641 november 1, 194.
          Op voorzijde: 38. De brief is waarschijnlijk door Cruse doorgestuurd aan de kamer Zeeland.
        - Rekest van Gillis Cornelissen Hardewel, knaap van het schippersgilde, aan de bewindhebbers van de kamer Zeeland., [1641], 195.
        - Brief van Philips Adrijaens, te Resiffo, aan de bewindhebbers van de kamer Zeeland., 1641 augustus 12, 196.
          Op voorzijde: 39.
        - Brief van Petrus Doornijck, provisioneel predikant van Frederickstad te Paraiba, aan de bewindhebbers van de kamer Zeeland., 1641 augustus 24, 197.
          Op voorzijde: 40.
        - Brief van A. van Bullestrate aan de bewindhebbers van de kamer Zeeland, ten geleide van een brief van gouverneur-generaal Johan Maurits van Nassau., 1641 augustus 22, 198.
          De brief van Johan Maurits van Nassau ontbreekt.
        - Factuur van het schip St. Matheus., 1641 juni 18, 199.
        - Cognossement van schipper Jan Martsen Clotondraijer van Hoorn van het schip St. Matheus., 1641 juli 17, 200.
        - Cognossement van schipper Reijer Pieters van Rotterdam van het schip de Fortuijn., 1641 juli 17, 201.
        - Cognossement van schipper Jacob Schott van het schip de Goude Staer., 1641 juli 17, 202.
        - Generale factuur van de suiker geladen in het schip Fortuna., [1641], 203.
        - Recipisse voor schipper Philip Adriaensen van het schip de Liefde., 1641 oktober 14, 204.
        - Recipisse voor schipper Marten Clasen van Hooren van het schip de Brandt van Troyen., 1641 oktober 25, 205.
          Exhibitum 13 januari 1642.
        - Akte van visitatie van het schip Brandt van Troyen van schipper Martien Claesen., [1641 oktober], 206.
        - Brief van Pieter Constant, op het schip Amelia voor het fort Magrieta in Paraiba, aan de bewindhebbers van de kamer Zeeland., 1641 augustus 12, 207.
          Op voorzijde: 41.
        - Brief van Bartholomeus Nouters, op het schip Middelburg voor het fort Magreita in Paraiba, aan de bewindhebbers van de kamer Zeeland., 1641 augustus 24, 208.
          Op voorzijde: 42.
        - Brief van A. van Bullestrate, te Reciffe, aan de bewindhebbers van de kamer Zeeland., 1641 augustus 19, 209.
        - Attestatie van de hoofdofficieren van de vloot van Jan Clasen Ies, op het schip de Cameel, dat Dirck Jacobsen Coy zich niet op de schepen bevindt., 1641 augustus 29, 210.
        - Lijst van papieren uit Brazilië overgekomen met de schepen Amersfoort, Cameel, Starre, St. Mathijs, Fortuijn, Swaen, Houttuijn, Graef Ernst en Bontekoe., 1641 augustus 21, 211.
        - Factuur van de verkoop, op 6 juni 1641, van de wijnprinsen (=veroverde wijn) uit de karveel St. Nicolas, veroverd door het jacht de Brack op 8 april 1641., 1641 juni 6, 212.
        - Receuil van de verkochte negros, gekomen met het schip de Arent van schipper Cornelis Cornelisen., 1641 juli 19, 213.
        - Rekening en repartitie van de suiker geladen in Brazilië., 1641 augustus 21, 214.
        - Repartitie van de geladen suiker, van januari tot juni 1641., 1641 juni 1, 215.
        - Generale cargo van de suiker geladen in de schepen Amersfort, Cameel, Saijer, Goude Starre, St. Matthijs, Fortuijn, Wisste Swaan, de Houttuijn, Graef Ernst en Bontekoe., 1641 augustus, 216.
        - Extract van de vivres verzonden aan de commiezen en schepen, van 1 januari tot 30 juli 1641., 1641 juli 30, 217.
        - Inventaris van de equipagemagazijnen., 1641 juli 16, 218.
        - Lijst (kopie) van noodzakelijke goederen., 1641 augustus 21, 219.
        - Staat van de magazijnen van natte vivres., 1641 augustus 12, 220.
        - Staat en inventaris van de magazijnen van droge vivres., 1641 juli 31, 221.
        - Staat van het magazijn van stukgoederen en koopmanschappen., 1641 augustus 10, 222.
        - Brief van de raden Henric Hamel, A. van Bullestrate en D. Codde van der Burgh, aan de bewindhebbers van de kamer Zeeland, met extracten uit diverse facturen van aankomende goederen., 1641 juli 31, 223.
        - Inventaris van de ammunitiemagazijnen., 1641 augustus 5, 224.
          Op voorzijde: M.
        - Brief (kopie) van Thieleman Willekens, op het jacht Egmondt bij de rivier Calbarijo, aan gouverneur-generaal Johan Maurits van Nassau en raden., 1641 mei 21, 225.
          Plaats: Rio Calabar, in Nigeria
        - Brief (kopie) van Jacob Ruijchaver, in het kasteel St. Jeorgie Delmina in Guinea, aan gouverneur-generaal Johan Maurits van Nassau en raden., 1641 april 2, 226.
        - Extract (kopie) uit het journaal van het jacht den Tijger, van februari tot 16 juli 1641, naar West-Indië gezonden en wederom (in Recife) gekomen op 18 augustus 1641., 1641 augustus 18, 227.
        - Brief van de raden van Brazilië Henric Hamel, A. van Bullestrate en D. Codde van der Burgh aan de bewindhebbers van de kamer Groningen., 1641 juli 31, 228.
        - Brief van A. van Breugel, te Reciff, aan de bewindhebbers van de kamer Groningen., 1641 augustus 19, 229.
        - Memorie ter justificatie van de contra-calculatie, tegenover de aan gouverneur-generaal en raden toegezonden beraming van de macht die op 18 mei 1641 in het vaderland is gecalculeerd in Brazilië te zijn., [1641], 230.
          Op voorzijde: n.17. Zie ook de navolgende documenten 231, 232.
        - Notitie over de sterkte van de Spaanse vloot en de compagnievloot., 1640 januari 2, 231.
          Op voorzijde: L. Hoort bij 230.
        - Contra-calculatie van de schepen en soldaten in Brazilië., 1641 mei 18, 232.
          Hoort bij 230.
        - Monstering, recueil en extract-lijsten, opgevende aantallen soldaten, treinspersoneel en ander personeel., 1641 juli 19, 233.
          Zie ook de navolgende documenten 234-240.
        - Lijst van militairen die op 8 maart 1641 met admiraal Lichthart zijn vertrokken., 1641 augustus 12, 234.
          Op voorzijde: B. Hoort bij 233.
        - Monstering van militairen en treinspersoneel in Brazilië., 1641 juli 19, 235.
          Op voorzijde: A en G. Hoort bij 233.
        - Lijst van militairen en treinspersoneel, op 14 april 1641 naar het vaderland vertrokken., 1641 april 14, 236.
          Op voorzijde: C. Hoort bij 233. De lijst geeft slechts aantallen.
        - Lijst van militairen en Brazilianen, op 30 mei 1641 onder de vlag van admiraal Jol scheepgegaan., 1641 mei 30, 237.
          Op voorzijde: D, E en K. Hoort bij 233. De lijst geeft slechts aantallen.
        - Lijst van militairen en treinspersoneel, op 2 juni 1641 naar het vaderland vertrokken., 1641 juni 2, 238.
          Op voorzijde: F. Hoort bij 233.
        - Lijst van het treinspersoneel op de respectieve kantoren in Brazilië., 1641 juli 19, 239.
          Op voorzijde: H. Hoort bij 233.
        - Lijst van de noodzakelijke bezetting van forten, steden en open plaatsen., [1641], 240.
          Op voorzijde: I. Hoort bij 233.
        - Verzoekschrift (kopie) van een aantal christenen in Brazilië aan gouverneur-generaal en raden waarin zij maatregelen tegen de joden eisen., [1641], 241.
          Op voorzijde (en achterzijde): 25. De ondertekenaars worden allen met name genoemd.
        - Recipisse voor schipper Gelijn Janssen van de Sampson., 1640 oktober 5, 242.
          Exhibitum 28 februari 1641.
        - Secrete instructie voor admiraal-luitenant Lichthart, kolonel Hans van Koin en politieke raad Pieter Jansen Bas, betreffende de verovering van Maranhao., 1641 oktober 28, 243.
          Op voorzijde: BC.
        - Brief (kopie) van Gedion Morris, in het fort Sebastiaen te Siara, aan gouverneur-generaal en raden., 1641 augustus 4, 244.
          Op voorzijde: D.
        - Brief (kopie) van Jacob Abrahamsen, aan gouverneur-generaal en raden., 1641 augustus 6, 245.
          Op voorzijde: E.
        - Lijst van noodzakelijke artillerie, oorlogsbehoeften en artillerie-personen., 1641 september 28, 246.
          Op voorzijde: H.
        - Lijst van noodzakelijke equipagegoederen., 1641 september 27, 247.
          Op voorzijde: O.
        - Lijst van brieven en papieren uit Brazilië, overgekomen met het schip de Liefde voor de kamer Zeeland, aangekomen op 16 januari 1642., 1642 januari 16, 248.
        - Brief (kopie van kopie) van N.N. (de directeurs van Angola ?), te St. Paulo de Loanda, aan commies Pieter Segers., 1641 september 22, 249.
          Plaats: Luanda, in Angola
          Op voorzijde: Q.
        - Brief (kopie van kopie) van N.N. (=de directeurs van Angola ?), te St. Paulo de Loanda, aan kapitein Waldeck., 1641 september 22, 250.
          Op voorzijde: P.
        - Brief van gouverneur-generaal Johan Maurits van Nassau en de raden A. van Bullestrate en D. Codde van der Burgh, aan de bewindhebbers van de kamer Zeeland., 1641 oktober 17, 251.
        - Generale factuur van de suiker geladen in het schip St. Matheus., [1641], 252.
        - Generale factuur van de suiker geladen in het schip de Goude Sterre van schipper Jacob Schott., [1641], 253.
        - Recipisse voor schipper Broer Andriesssen van het schip de Vergulde Bijl., 1641 juni 12, 254.
          Exhibitum 2 september 1641.
        - Recueil van de verkochte negros gekomen met het schip Leiden., 1641 april 22, 255.
        - Repartitie van de lading van het schip Leiden van kapitein Jan Claessen Cock., 1641 april 27, 256.
        - Rekening van de verhandelde goederen in Loangen, van 1 juni 1639 tot 10 oktober 1640., 1640 oktober 10, 257.
        - Rekening van restant verhandelde goederen van het schip St. Machgiel, in Loange., 1640 oktober 10, 258.
        - Generale brief (duplicaat) van gouverneur-generaal Johan Maurits van Nassau en de raden Henric Hamel, A. van Bullestrate en D. Codde van der Burch, aan de vergadering van de Heren XIX., 1641 november 10, 259.
          Op voorzijde (en achterzijde): A. Gefolieerd 1-9.
        - Brief van gouverneur-generaal Johan Maurits aan de Staten-Generaal., 1641 november 11, 260.
        - Nadere beschrijving van het gepasseerde in Rio Congo., [1641], 261.
        - Brief (kopie) van Jan Claessen Cock uit Santome, aan gouverneur-generaal en raden, betreffende de reis naar Angola., 1641 december 16, 262.
          Plaats: eiland São Tomé
          Op voorzijde: 6. Op achterzijde: 5.
        - Lijst van nog uitstaande betalingen aan verschillende scheepskapiteins., 1641 november 8, 263.
        - Beschrijving (kopie) van de tocht naar Angola onder admiraal Jol, met 17 schepen en jachten, van 30 mei tot 25 augustus 1641, met een lijst van in Loanda veroverde schepen., 1641, 264.
        - Brief (kopie) van admiraal C.C. Jol, voor St. Paulo de Loanda, aan gouverneur-generaal en raden, met lijst van schepen., 1641 september 16, 265.
          Op voorzijde: G.
        - Extract uit het resolutieboek van admiraal Jol en de brede raad op de tocht naar Angola, van 1 juli tot 23 augustus 1641., 1641 augustus 23, 266.
          Op voorzijde: X.
        - Generale carga van artillerie en munitie bevonden in de magazijnen, forten en batterijen van St. Paulo de Loando, en daar sedert 25 augustus door vijandelijke troepen achtergelaten., 1641 september 15, 267.
          Op voorzijde: IJ. Eenige papieren en lijsten uijt Angola.
        - Lijst van ingeslagen goederen (waeren die alhier wel getrokken zijn doch meest van de blanken)., [1641], 268.
          Plaats: Angola
          Op voorzijde: IJ.
        - Memorie van de artillerie en munitie bevonden in de forten, magazijnen en batterijen van St. Paulo de Loando in Angola, gedateerd 6 september 1641; met een lijst van vivres, ontvangen door C. Barentsz. uit diverse schepen, voor magazijnen in St. Paulo de Loanda, gedateerd 17 september 1641., 1641 september 17, 269.
          Op achterzijde: IJ.
        - Aanmerkingen over de staat van St. Paulo de Loando voorafgaand aan de komst van de Nederlanders., [1641], 270.
          Op achterzijde: S.
        - Brief (kopie) van commissaris Moet, in het schip Orpheus, aan gouverneur-generaal en raden., 1641 september 11, 271.
          Op achterzijde: T.
        - Brieven (kopieën) van de directeuren Nieulant en Moorthamer, te St. Paulo de Loanda in Angola, aan gouverneur-generaal en raden, gedateerd 11 en 17 september 1641., 1641 september 17, 272.
          Op achterzijde: F.
        - Brief (kopie) van luitenant-kolonel James Henderson, te St. Paulo de Loanda in Angola, aan gouverneur-generaal en raden., 1641 september 10, 273.
        - Brief (kopie) van luitenant-kolonel James Henderson, te St. Paulo de Loanda in Angola, aan gouverneur-generaal Johan Maurits., 1641 september 29, 274.
          Op achterzijde: J.
        - Brief (kopie) van commissaris Elias Moet, te St. Paulo de Loanda in Angola, aan gouverneur-generaal en raden., 1641 september 16, 275.
        - Lijst van de artillerie en munitie door de vijand achtergelaten in St. Paulo de Loando in Angola., 1641 september 6, 276.
          Gepagineerd 1-14. Op achterzijde: W.
        - Calculatie van troepen en personeel die in Angola nodig zijn voor het verhandelen van slaven., [1641], 277.
          Op achterzijde: IJ. Zie ook 292.
        - Brief (kopie) van commissaris Elias Moet, te St. Paulo de Loanda in Angola, aan gouverneur-generaal en raden., 1641 september 28, 278.
        - Brief (kopie) van Thieleman Willekens, voor Cabo Loop Gonsalvo, aan gouverneur-generaal en raden., 1641 juli 27, 279.
          Plaats: Cap Lopez, in Gabon
        - Verklaring van Thijs Teunissen van Veenhuisen, kok bij commandeur Albert Smient, over een zoutpan., 1641 oktober 5, 280.
          Plaats: Salines (?)
          Op voorzijde: AA.
        - Brief (kopie) van gouverneur-generaal en raden van Brazilië aan de gouverneur-generaal van (Oost-)Indië., 1641 oktober, 281.
          Op voorzijde: BB.
        - Lijstje met namen van Portugezen., [1641], 282.
        - Remonstrantie over het beleid betreffende de katholieke geestelijkheid, met reactie van de kerkeraad, ondertekend door: Fredericus Kesslerus; Franciscus Plante; Charles Tolner; Nicolaus Ketel te Pariba; Benauk (?); Matheus Becks; Vincentius Joael Solerus; Daniel Alberti; Albert van Breugel; Hans van der Goes., 1641 augustus 20, 283.
          Op voorzijde: CC.
        - Rekening van de weduwe Maria Marchals voor goederen toegezonden door Samuel Tresel, van 1636 tot 1641., 1641, 284.
        - Brief (kopie) van A. van Breugel, te Reciffo, aan de vergadering van de Heren XIX te Middelburg (presidiale kamer), gedateerd 19 augustus 1641, met naschrift van 29 oktober., 1641 oktober 29, 285.
        - Brief van Bartholomeeus Nouters, te Paraiba, aan de bewindhebbers van de kamer Zeeland., 1641 oktober 30, 286.
        - Brief van Petrus Doornijck, predikant in Frederickstad te Paraiba, aan de bewindhebbers van de kamer Zeeland, verzonden met het schip de Liefde., 1641 november 4, 287.
        - Brief van commies Adriaen Donals en schipper Aert Jansen Kijn, op het schip Soetelande, aan de heeren maijoors (=bewindhebbers van de kamer Zeeland?)., 1641 september 15, 288.
        - Brief van Albert Jansen, te Recijffo, aan de bewindhebbers van de kamer Zeeland., 1641 oktober 25, 289.
        - Brief van A. van Bullestrate, te Recijff, aan de bewindhebbers van de kamer Zeeland., 1641 november 8, 290.
        - Speculatieve calculatie, opgesteld door de hoge regering van Brazilië, van de opbrengsten uit St. Paulo de Loando in Angola, met ingesloten een begroting van de opbrengst van de negros uit Loando., 1641 november 9, 291.
          Op achterzijde: M. Zie ook 277.
        - Brief van gouverneur-generaal Johan Maurits van Nassau en de raden A. van Bullestrate en D. Codde van der Burgh, aan de bewindhebbers van de kamer Zeeland., 1641 oktober 28, 292.
        - Verzoekschrift (kopie) van J. Verron, te Reciffo, aan de bewindhebbers van de kamer Zeeland., 1641 oktober 15, 294.
          Origineel doorgezonden aan de Heren XIX op 22 februari 1642.
        - Rekening van de verhandeling van het restant prijsgoederen van St. Michiel voor Zeeland., 1641 mei 28, 295.
        - Lijst van papieren uit Brazilië, overgekomen voor de kamer Zeeland met het jacht Leijderdorp en overgegeven aan de gedeputeerden naar de Heren XIX., 1642 maart 1, 296.
        - Brief (kopie) van J.C. Lichthardt, J. v. Koin en P.J. Bas, in het fort St. Louis in Maranhao, aan gouverneur-generaal en raden., 1641 december 3, 297.
          Plaats: São Luís do Maranhão
        - Brief (kopie) van N.N., te Recife, aan de vergadering van de Heren XIX, betreffende de kosten van de keuken van gouverneur-generaal Johan Maurits., 1641 december 20, 298.
          Op voorzijde: n.13. Voor de bijlagen: zie 298b-298e.
        - Lijst van vivres die wekelijks aan het hof van gouverneur-generaal Johan Maurits gebruikt worden., 1641 november 22, 298B.
          Bijlage van 298.
        - Lijst (kopie) van personen die gewoon zijn bij het hof van gouverneur-generaal Johan Maurits te eten., [1641], 298C.
          Kopie van een lijst door hofmeester Pierre Bonjour opgegeven. Bijlage van 298.
        - Notitie over de voornaamste vivres die het hof van de gouverneur-generaal Johan Maurits nodig heeft, opgesteld door het kantoor-generaal., 1641 november 22, 298D.
        - Opgave van kosten van de tafel van de gouverneur-generaal Johan Maurits, van 16 maart 1640 tot 31 november 1641., 1641 november 31, 298E.
          Bijlage bij 298.
        - Generale brief van gouverneur-generaal Johan Maurits van Nassau en de raden Henric Hamel en D. Codde van der Burgh, aan de vergadering van de Heren XIX., 1641 december 20, 299.
        - Brief van commies Adriaen Donals en schipper Aert Jansen Kijn, op het schip Soetelande, aan de bewindhebbers van de kamer Zeeland., [1641], 300.